臺灣高等法院刑事裁定
110年度上訴字第2912號
上  訴  人  
即  被  告  鍾承祐



指定辯護人  本院公設辯護人戴遐齡
上列上訴人即被告因毒品危害防制條例等案件，本院裁定如下：
 
    主  文
鍾承祐自民國壹佰壹拾壹年玖月貳拾日起延長限制出境、出海捌
月。　
    理  由
一、上訴人即被告鍾承祐（下稱被告）前因違反毒品危害防制條
    例等案件，經原審法院法官於民國110年4月1 日訊問被告及
    聽取辯護人意見後，於同日以被告涉犯毒品危害防制條例第
    4條第2項及懲治走私條例第2 條之罪，犯罪嫌疑重大，且所
    犯為最輕本刑5 年以上之罪，有相當理由足認被告有逃亡之
    虞，且有事實足認有勾串共犯、湮滅證據之虞，而予以羈押
    並禁止接見、通信，嗣於110年5月20日審理期日，經聽取被
    告及辯護人意見後，原審法院認被告已坦認毒品危害防制條
    例第4條第2項運輸二級毒品犯行，已無勾串共犯或湮滅證據
    之虞，有相當理由足認被告有逃亡之虞，然無羈押之必要，
    而諭知被告自110年5月20日起至111年1月19日止應予限制出
    境、出海，原審法院並於110年5月21日函請內政部移民署、
    海洋委員會海巡署偵防分署自110年5月20日起至111年1月19
    日止限制被告出境、出海，有原審法院110年5月21日士院擎
    刑大110原訴7字第1100210042號函在卷可按（見原審卷第25
    7頁）；又原審於110年6月17日以110年度原訴字第7號判決
    被告共同運輸第二級毒品罪，處有期徒刑5年6月，被告不服
    提起上訴，經本院以110年度上訴字第2912號案件審理。而
    本院前因被告涉犯運輸第二級毒品罪，犯罪嫌疑重大，有被
    告供述及卷存相關事證可證。又被告所涉毒品危害防制條例
    第4條第2項運輸第二級毒品罪之法定刑為「10年以上有期徒
    刑，得併科新臺幣1500萬元以下罰金」，其所涉共同運輸第
    二級毒品犯行，復經原審以110年度原訴字第7號判決判處有
    期徒刑5年6月在案，罪刑非輕，是被告犯罪嫌疑重大，且存
    有畏重罪審判、執行而逃亡之誘因，有相當理由足認被告有
    逃亡之虞，有刑事訴訟法第93條之2第1項第2款之事由。又
    被告所涉運輸第二級毒品犯行對社會治安危害重大，參酌本
    案訴訟進行程度，並權衡國家刑事司法權之有效行使、社會
    秩序及公共利益、被告居住及遷徙自由權受限制程度，且考
    量被告所涉本案犯罪情節與所犯罪名之輕重，就其目的與手
    段依比例原則權衡後，認仍有對被告限制出境、出海之必要
    ，裁定被告自111年1月20日起限制出境、出海8月，先予敘
    明。
二、按審判中限制出境、出海每次不得逾8月，犯最重本刑為有
    期徒刑10年以下之罪者，累計不得逾5年；其餘之罪，累計
    不得逾10年，刑事訴訟法第93條之3第2項後段定有明文。又
    依刑事訴訟法第121條第2項之規定，案件在第三審上訴中，
    而卷宗及證物已送交該法院者，同法第93條之2至第93條之5
    關於限制出境、出海之處分，由第二審法院裁定之。　
三、被告上開限制出境、出海期間將於111年9月19日屆滿，經本
    院通知檢察官、被告、辯護人於111年9月8日訊問期日陳述
    意見，被告未到庭，亦未提出書狀表示意見，檢察官稱：被
    告犯罪嫌疑重大，且經通知未到庭，有相當理由足認有逃亡
    之虞，請依法審酌是否有繼續限制出境、出海之必要，辯護
    人則稱：請依法審酌等語。茲本院審核現存相關卷證，並斟
    酌檢察官及辯護人之意見後，認被告涉犯毒品危害防制條例
    第4條第2項運輸第二級毒品罪犯行，罪嫌重大，且所涉罪名
    係最輕本刑10年以上有期徒刑之重罪，並經本院撤銷改判處
    有期徒刑4年（依毒品危害防制條例第17條第2項，刑法第59
    條酌減），有本院判決書在卷可按。而審酌重罪常伴有逃亡
    之高度可能，經判處重刑者以逃匿方式規避審判程序進行及
    刑罰執行之可能性更高，此乃趨吉避凶、脫免刑責、不甘受
    罰之基本人性，是衡諸被告已受重刑之諭知，當有畏罪逃亡
    之動機，有相當理由可認被告有逃匿以規避審判程序之進行
    及刑罰之執行之可能性，其復無不利逃亡之身體疾病等因素
    ，尚難令本院形成其等逃亡可能性甚低之心證，有相當理由
    足認被告有逃亡之虞，是被告具有刑事訴訟法第93條之2第1
    項第2款之限制出境、出海之事由。復參酌本案訴訟進行之
    程度，案件已在第三審上訴中，暨國家刑事司法權之有效行
    使、社會秩序及公共利益、被告居住及遷徙自由權受限制之
    程度，並考量被告所涉本案犯罪情節與所犯罪名之輕重，就
    其目的與手段依比例原則權衡後，認在現階段如令被告得以
    自由出境或出海，非無藉機逃匿國外，以規避將來審判程序
    之進行及刑罰之執行的可能性，考量此情，誠難以其他方式
    替代限制出境及出海，故為妥適保全後續審理程序之順利進
    行或日後刑罰之執行，仍有繼續限制被告出境、出海之必要
    。
四、綜上所述，本件限制出境、出海之原因及其必要性仍然存在
    ，爰裁定被告自111年9月20日起，繼續限制出境、出海8月
    。　　　　
據上論斷，應依刑事訴訟法第93條之3第2項後段，裁定如主文。
中　　華　　民　　國　　111 　年　　9 　　月　　8 　　日
   　　　　       刑事第三庭    審判長法  官　張惠立
                                      法　官　張道周
                                      法　官　鄭昱仁
以上正本證明與原本無異。
如不服本裁定，應於收受送達後五日內向本院提出抗告狀。
                                      書記官  劉靜慧
中　　華　　民　　國　　111 　年　　9 　　月　　12　　日